【裁判字號】    95,訴,477
【裁判日期】    951225
【裁判案由】    違反電信法等
【裁判全文】
臺灣宜蘭地方法院刑事判決               95年度訴字第477號
公  訴  人  臺灣宜蘭地方法院檢察署檢察官
被      告  丁○○
選任辯護人  李秋銘律師
            黃金亮律師
上列被告因違反電信法等案件，檢察官提起公訴（95年度偵字第
3230、3395、3880號）後，聲請改依協商程序而為判決，本院判
決如下：
    主  文
丁○○於民國九十五年八月三日犯竊盜罪，處有期徒刑貳月，扣
案之鑰匙肆支均沒收；又於民國九十五年八月四日犯竊盜罪，處
有期徒刑貳月；又於民國九十五年八月五日犯竊盜罪，處有期徒
刑貳月，扣案之鑰匙肆支均沒收；又於民國九十五年八月五日犯
搶奪罪，處有期徒刑陸月；又於民國九十五年八月十八日犯侵占
遺失物罪，處罰金新台幣壹仟伍佰元，罰金如易服勞役，以新台
幣壹仟元折算壹日；又於民國九十五年八月二十日犯侵占遺失物
罪，處罰金新台幣壹仟伍佰元，罰金如易服勞役，以新台幣壹仟
元折算壹日；又於民國九十五年八月二十八日犯侵占遺失物罪，
處罰金新台幣壹仟伍佰元，罰金如易服勞役，以新台幣壹仟元折
算壹日；又於民國九十五年八月十九日犯行使偽造私文書罪，處
有期徒刑貳月，如附表編號1至2所示簽帳單存根聯上偽造「乙○○」之署押均沒收；又於民國九十五年八月二十一日犯行使偽造
私文書罪，處有期徒刑貳月，如附表編號3至5所示簽帳單存根聯
上偽造「己○○」之署押均沒收；又於民國九十五年八月二十八
日及同年月二十九日犯行使偽造私文書罪，處有期徒刑參月，如
附表所示簽帳單存根聯上偽造「戊○○」之署押均沒收；又於民
國九十五年八月十九日犯詐欺取財罪，處有期徒刑貳月；又於民
國九十五年八月二十一日犯詐欺取財罪，處有期徒刑貳月；又於
民國九十五年八月二十八日及同年月二十九日犯詐欺取財罪，處
有期徒刑參月；又犯盜用他人電信設備通信罪，處有期徒刑貳月
。應執行有期徒刑貳年，罰金新台幣肆仟伍佰元，罰金如易服勞
役，以新台幣壹仟元折算壹日，如附表所示簽帳單存根聯上偽造
「乙○○」、「己○○」、「戊○○」之署押及扣案之鑰匙肆支
均沒收。
    事  實  及  理  由
一、犯罪事實：丁○○前因違反貪污治罪條例案件，經最高法院
    於民國95年6月29日，以95年度台上字第3539號判處有期徒
    刑1年3月、緩刑3年確定，現仍在緩刑期間。
二、丁○○意圖為自己不法之所有，並基於竊盜之犯意，分別於
    ：
（一）95年8月3日下午10時許，在宜蘭縣蘇澳鎮「宜羅聯超商」
      後方，以自備鑰匙4支輪流試用插入機車車頭鎖，而發動
      機車，竊取黃義銘所有停放該處之車牌號碼UXM－805號輕
      型機車，得手後逃離現場。
（二）95年8月4日上午11時15分許，在宜蘭縣宜蘭市○○路○段7
      巷9號前，趁庚○○不注意，竊取庚○○所有而未將鑰匙
      取下之車牌號碼UXZ－852號輕型機車及其內之女用皮包1
      只、合作金庫提款卡1張及現金（下同）16,000元等物，
      得手後逃離現場。
（三）95年8月5日中午12時許，在宜蘭縣宜蘭市○○○路260巷8
      號馥園大廈警衛室旁，以自備鑰匙4支輪流試用插入機車
      車頭鎖，而發動機車，竊取李適華所有停放該處之車牌號
      碼RAL－756號輕型機車，得手後逃離現場。
三、丁○○意圖為自己不法之所有，並基於搶奪之犯意，於95年
    8月5日中午12時15分許，騎乘上開竊得機車行經宜蘭縣宜蘭
    市○○○路臺灣銀行旁時，見行動不便之甲○○正販賣彩券
    ，認有機可趁，遂佯裝欲至機車處拿取購買彩券款項之機會
    ，趁甲○○未及防備，搶奪甲○○所有之面額200元彩券36
    張，得手後隨即騎車逃逸。
四、丁○○意圖為自己不法之所有，並基於侵占遺失物之犯意，
    分別於：
（一）95年8月18日上午某時，在宜蘭縣蘇澳鎮○○路○段，拾獲
      乙○○遺失之信用卡後，侵占入己。
（二）95年8月20日下午1、2時許，在花蓮縣花蓮市○○路303號
      蒸餃店內拾獲己○○遺失之信用卡，而予以侵占入己。
（三）95年8月28日下午5時50分許，在花蓮縣花蓮火車站前騎樓
      ，拾獲戊○○於不詳時間遭竊之信用卡2張及行動電話（
      含其內SIM卡，門號為0000000000號）1具後，侵占入己。
五、丁○○於侵占上開遺失物後，意圖為自己不法之所有，並基
    於行使偽造私文書及詐欺之犯意：(1)接續在如附表編號1至2
    ；(2)接續在如附表編號3至5；(3)接續在如附表編號6至12所
    示之盜刷時間，分別持乙○○、己○○、戊○○之信用卡，
    前往如附表所示之商店，刷卡消費購買如附表所示之物品（
    物品之種類、數量及價值均如附表所示），並在特約商店交
    付之消費持卡人簽帳單內，分別偽簽乙○○、己○○、戊○○之署名，致附表所示之特約商店及發卡銀行陷於錯誤，認
    係乙○○、己○○、戊○○本人消費而交付物品及代為付款
    ，均足生損害於乙○○、己○○、戊○○及發卡銀行對於顧
    客持信用卡消費資料管理之正確性，合計詐欺所得為73,732
    元。
六、丁○○另意圖為自己不法之利益，自95年8月28日起至同年
    月29日止，將前開拾獲戊○○所有之0000000000號行動電話
    SIM卡，插入自己所有行動電話內使用，透過臺灣大哥大股
    份有限公司（下稱臺灣大哥大公司）之無線電訊網路設備，
    接續盜用他人之電信設備通信，使提供電信服務之臺灣大哥
    大公司電話交換機具因之陷於錯誤，而提供通信服務共15通
    ，丁○○因而獲得免費使用行動電話通信費用約106.35元之
    財產上不法利益。
七、證據：
（一）被告丁○○於警訊、偵查及本院訊問中之自白。
（二）被害人乙○○於警詢中之指述。
（三）被害人己○○於警詢中之指述。
（四）告訴人戊○○於警詢中之指訴。
（五）被害人丙○○於警詢中之指述。
（六）被害人庚○○於警詢中之指述。
（七）告訴人甲○○於警詢中之指訴及偵查中結證之證述。
（八）證人簡玉堂於警詢中之證述。
（九）證人莊素青於警詢中之證述。
（一○）證人曹永平於警詢中之證述。
（一一）證人張惠慈於警詢中之證述。
（一二）證人張文彬於警詢中之證述。
（一三）證人李佳純於警詢中之證述。
（一四）證人張明展於警詢中之證述。
（一五）證人潘秋米於警詢中之證述。
（一六）台灣中小企業銀行信用卡中心信用卡明細表1紙暨簽帳
        單2紙。
（一七）中國信託銀行信用卡中心信用卡明細表1紙暨簽帳單3紙
        。
（一八）台北富邦銀行信用卡中心信用卡明細表1紙暨簽帳單3紙
        及統一發票3紙。
（一九）安信信用卡股份有限公司卡片交易明細表1紙暨簽帳單4
        紙及統一發票1紙。
（二○）台灣大哥大通話明細表1紙。
（二一）全國電子股份有限公司訂（出）貨單1紙。
（二二）戊○○簽具之贓物認領保管單各1紙。
（二三）庚○○簽具之贓物認領保管單各1紙。
（二四）搜索扣押筆錄暨扣押物品目錄表1紙。
（二五）宜蘭縣警察局車牌號碼UXM-805號機車尋獲電腦輸入單1
        紙。
（二六）宜蘭縣警察局車牌號碼UXZ-852號機車尋獲電腦輸入單1
        紙。
（二七）車牌號碼RAL-756號機車車輛竊盜詳細資料畫面1紙。
（二八）被害人甲○○指認被告照片、彩券影本、和解書各1紙
        。
（二九）查獲照片18幀及攝影機翻拍照片6幀。
（三○）扣案鑰匙4支。
八、本件經檢察官與被告於審判外達成協商之合意且被告已認罪
    ，其合意內容為：被告願受應執行刑有期徒刑2年，罰金新
    台幣4500元之宣告，罰金如易服勞役，以新台幣1,000元折
    算1日，偽造之署押及扣案之鑰匙4支均沒收。其中如三次侵
    占遺失物之犯行各處新台幣1500元；如本判決附表編號1至2
    部分（即起訴書附表編號一、二部分）接續犯行使偽造私文
    書罪處有期徒刑2月、接續犯詐欺取財罪處有期徒刑2月；如
    本判決附表編號3至5部分（即起訴書附表編號三部分）接續
    犯行使偽造私文書罪處有期徒刑2月、接續犯詐欺取財罪處
    有期徒刑2月；如本判決附表編號6至12部分（即起訴書附表
    編號四至八部分）接續犯行使偽造私文書罪處有期徒刑3月
    、接續犯詐欺取財罪處有期徒刑3月；三次竊盜行為各處有
    期徒刑2月；搶奪罪處有期徒刑6月；違反電信法罪處有期徒
    刑2月。經查，上開協商合意並無刑事訴訟法第455條之4第1
    項所列情形之一，檢察官聲請改依協商程序而為判決，本院
    爰不經言詞辯論，於協商合意範圍內為協商判決，合予敘明
    。
九、應適用之法條：刑事訴訟法第455條之4第2項、第455條之8
    ，電信法第56條第1項，刑法第216條、第210條、第337條、
    第339條第1項、320條第1項、325條第1項、第219條、第42
    條第3款、第38條第1項第2款、第51條第5款、第7款、刑法
    施行法第1條之1。
十、本判決除有刑事訴訟法第455條之4第1項第1款、第2款、第4
    款、第6款、第7款所定情形之一，或違反同條第2項規定者
    外，不得上訴。
十一、如不服本件判決，得自收受判決送達之日起10日內，向本
      院提出上訴書狀，上訴於第二審法院。
中    華    民    國    95    年    12    月    25    日
                  刑事第四庭  法  官  謝佩玲
以上正本證明與原本無異。
                              書記官  藍友隆
中    華    民    國    95    年    12    月    26    日
附表
 (合計詐欺所得為新台幣73,732元)
┌──┬────┬───┬────┬────┬───┬────┬──────┬─────┐
│編號│刷卡日期│刷卡商│盜刷物品│價值（新│被害人│信用卡公│應沒收之署押│備註      │
│    │        │店名稱│種類數量│台幣）  │      │司及卡號│            │          │
├──┼────┼───┼────┼────┼───┼────┼──────┼─────┤
│  1 │民國95年│宜蘭縣│牛舌餅3 │1,080元 │乙○○│台灣中小│簽帳單上偽造│簽帳單見95│
│    │8月19日1│蘇澳鎮│盒      │        │      │企銀信用│「乙○○」之│他字第1757│
│    │6時16分 │中山路│        │        │      │卡、卡號│簽名1枚     │號第13頁  │
│    │        │1段98 │        │        │      │：493825│            │          │
│    │        │之1號 │        │        │      │00000000│            │          │
│    │        │大嘉榮│        │        │      │01號    │            │          │
│    │        │蛋糕城│        │        │      │        │            │          │
├──┼────┼───┼────┼────┼───┼────┼──────┼─────┤
│  2 │95年8月1│宜蘭縣│歌林32吋│25,000元│同上  │同上    │同上        │簽帳單見95│
│    │9日16時2│蘇澳鎮│液晶電視│        │      │        │            │他字第1757│
│    │1分許   │中山路│1台（型 │        │      │        │            │號第14頁  │
│    │        │1段4號│號LT-325│        │      │        │            │          │
│    │        │全國電│3A）    │        │      │        │            │          │
│    │        │子蘇澳│        │        │      │        │            │          │
│    │        │店    │        │        │      │        │            │          │
├──┼────┼───┼────┼────┼───┼────┼──────┼─────┤
│  3 │95年8月2│宜蘭縣│運動短褲│690元   │己○○│中國信託│簽帳單上偽造│簽帳單見95│
│    │1日10時3│蘇澳鎮│3件、運 │        │      │信用卡、│「己○○」之│他字第1757│
│    │9分許   │中山路│動鞋1雙 │        │      │卡號：45│簽名1枚     │號第6頁   │
│    │        │1段187│        │        │      │00000000│            │          │
│    │        │號宏揚│        │        │      │923106號│            │          │
│    │        │實業社│        │        │      │        │            │          │
├──┼────┼───┤        ├────┼───┼────┼──────┼─────┤
│  4 │95年8月2│同上  │        │790元   │同上  │同上    │同上        │簽帳單見95│
│    │1日10時3│      │        │        │      │        │            │他字第1757│
│    │7分許   │      │        │        │      │        │            │號第7頁   │
├──┼────┼───┤        ├────┼───┼────┼──────┼─────┤
│  5 │95年8月2│同上  │        │2,400元 │同上  │同上    │同上        │簽帳單見95│
│    │1日10時3│      │        │        │      │        │            │他字第1757│
│    │9分許   │      │        │        │      │        │            │號第8頁   │
├──┼────┼───┼────┼────┼───┼────┼──────┼─────┤
│  6 │95年8月2│宜蘭縣│手套及運│3,300元 │戊○○│安泰喬治│簽帳單上偽造│簽帳單見95│
│    │8日19時2│羅東鎮│動服裝  │        │      │亞保險公│「戊○○」之│他字第1757│
│    │6分     │公正路│        │        │      │司安信信│簽名1枚     │號第18頁  │
│    │        │73號精│        │        │      │用卡、卡│            │          │
│    │        │品社體│        │        │      │號：4058│            │          │
│    │        │育用品│        │        │      │00000000│            │          │
│    │        │      │        │        │      │2307號  │            │          │
├──┼────┼───┤        ├────┼───┼────┼──────┼─────┤
│  7 │95年8月2│同上  │        │2,240元 │同上  │同上    │同上        │簽帳單見警│
│    │9日9時51│      │        │        │      │        │            │澳偵095000│
│    │分      │      │        │        │      │        │            │號第37頁  │
├──┼────┼───┼────┼────┼───┼────┼──────┼─────┤
│  8 │95年8月2│宜蘭縣│家用電話│2,290元 │同上  │同上    │同上        │簽帳單見95│
│    │9日10時3│羅東鎮│子母機1 │        │      │        │            │他字第1757│
│    │0分許   │公正路│組      │        │      │        │            │號第20頁  │
│    │        │176號1│        │        │      │        │            │          │
│    │        │樓聯強│        │        │      │        │            │          │
│    │        │電信羅│        │        │      │        │            │          │
│    │        │東店  │        │        │      │        │            │          │
├──┼────┼───┼────┼────┼───┼────┼──────┼─────┤
│  9 │95年8月2│宜蘭縣│歌林20吋│18,490元│同上  │同上    │同上        │簽帳單見95│
│    │9日10時5│羅東鎮│液晶電視│        │      │        │            │他字第1757│
│    │3分     │中正路│1台（型 │        │      │        │            │號第21頁  │
│    │        │99號全│號KLT-20│        │      │        │            │          │
│    │        │國電子│52）、菲│        │      │        │            │          │
│    │        │羅東店│利浦手提│        │      │        │            │          │
│    │        │      │CD1台   │        │      │        │            │          │
├──┼────┼───┼────┼────┼───┼────┼──────┼─────┤
│ 10 │95年8月2│宜蘭縣│男用內褲│10,750元│同上  │台北富邦│同上        │簽帳單見警│
│    │9日11時1│羅東鎮│2件、女 │        │      │銀行信用│            │澳偵095000│
│    │6分     │長春路│用內衣1 │        │      │卡、卡號│            │號第57頁  │
│    │        │32號華│件、女用│        │      │：492496│            │          │
│    │        │歌爾欣│內褲2件 │        │      │00000000│            │          │
│    │        │琦專賣│、女用睡│        │      │06號    │            │          │
│    │        │店    │衣1套、 │        │      │        │            │          │
│    │        │      │佳麗寶化│        │      │        │            │          │
│    │        │      │妝水1瓶 │        │      │        │            │          │
│    │        │      │、精華液│        │      │        │            │          │
│    │        │      │1瓶、口 │        │      │        │            │          │
│    │        │      │紅1支   │        │      │        │            │          │
├──┼────┼───┤        ├────┼───┼────┼──────┼─────┤
│ 11 │95年8月2│同上  │        │513元   │同上  │同上    │同上        │簽帳單見警│
│    │9日11時2│      │        │        │      │        │            │澳偵095000│
│    │1分     │      │        │        │      │        │            │號第57頁  │
├──┼────┼───┼────┼────┼───┼────┼──────┼─────┤
│ 12 │95年8月2│宜蘭縣│女用手提│6,189元 │同上  │同上    │同上        │簽帳單見警│
│    │9日11時4│羅東鎮│袋1只、 │        │      │        │            │澳偵095000│
│    │5分許   │蕾絲服│女用上衣│        │      │        │            │號第57頁  │
│    │        │飾店  │2件、女 │        │      │        │            │          │
│    │        │      │用裙子1 │        │      │        │            │          │
│    │        │      │件      │        │      │        │            │          │
└──┴────┴───┴────┴────┴───┴────┴──────┴─────┘
附錄法條
刑法第216條
行使第二百十條至第二百十五條之文書者，依偽造、變造文書或
登載不實事項或使登載不實事項之規定處斷。
刑法第210條
偽造、變造私文書，足以生損害於公眾或他人者，處五年以下有
期徒刑。
刑法第337條
意圖為自己或第三人不法之所有，而侵占遺失物、漂流物或其他
離本人所持有之物者，處五百元以下罰金。
刑法第320條第1項
意圖為自己或第三人不法之所有，而竊取他人之動產者，為竊盜
罪，處五年以下有期徒刑、拘役或五百元以下罰金。
刑法第325條第1項
意圖為自己或第三人不法之所有，而搶奪他人之動產者，處六月
以上五年以下有期徒刑。
電信法第56條第1項
意圖為自己或第三人不法之利益，以有線、無線或其他電磁方式
，盜接或盜用他人電信設備通信者，處5年以下有期徒刑，得併
科新台幣150萬元以下罰金。


司法院資訊處製作；財團法人民間司法改革基金會備份。
